臺灣高等法院刑事裁定
109年度聲字第2227號
聲  請  人  臺灣高等檢察署檢察官
受  刑  人  傅崐萁


                    （現於法務部○○○○○○○執行中）  上列聲請人因受刑人數罪併罰有二裁判以上，聲請定其應執行之刑（聲請案號：臺灣高等檢察署109年度執聲字第1011號），本院裁定如下：
    主  文
傅崐萁犯如附表所示各罪所處之刑，應執行有期徒刑參年拾月。
    理  由
一、聲請意旨略以：受刑人傅崐萁（下稱受刑人）因違反證券交
    易法等數罪，先後經判決確定如附表，應依刑法第53條及第
    51條第5款、及第50條第1項第1款、第2項之規定，定其應執
    行之刑，爰依刑事訴訟法第477條第1項之規定聲請定應執行
    之刑等語。
二、按裁判確定前犯數罪者，併合處罰之，但得易科罰金與不得
    易科罰金之罪，不在此限；前項但書情形，受刑人請求檢察
    官聲請定應執行刑者，依第51條規定定之；數罪併罰，有二
    裁判以上，依第51條之規定，定其應執行之刑；數罪併罰，
    分別宣告其罪之刑，宣告多數有期徒刑者，於各刑中之最長
    期以上，各刑合併之刑期以下，定其刑期，但不得逾30年，
    刑法第50條第1項但書第1款、第2項、第53條及第51條第5款
    定有明文。準此，如受刑人所犯之數罪中有原得易科罰金之
    罪者，因與他罪合併定執行刑，於裁判前所犯數罪兼有得易
    科罰金、不得易科罰金之罪混合時，應繫乎受刑人之請求與
    否，而非不問被告之利益與意願，一律併合處罰之。又按數
    罪併罰中之一罪，依刑法規定得易科罰金，若因與不得易科
    之他罪併合處罰結果而不得易科罰金時，原所易科部分所處
    之刑，自亦無庸為易科折算標準之記載，此經司法院大法官
    會議釋字第144號解釋可參。
三、而法律上屬於自由裁量之事項，有其外部性界限及內部性界
    限，並非概無拘束。依據法律之具體規定，法院應在其範圍
    選擇為適當之裁判者，為外部性界限；而法院為裁判時，應
    考量法律之目的，及法律秩序之理念所在者，為內部性界限
    。法院為裁判時，二者均不得有所踰越。在數罪併罰，有二
    裁判以上，定其應執行之刑時，固屬於法院自由裁量之事項
    ，然仍應受前揭外部性界限及內部性界限之拘束（最高法院
    107年度台抗字第1033號裁定要旨參照）。刑事訴訟法第370
    條第2項、第3項，已針對第二審上訴案件之定應執行之刑，
    明定有不利益變更禁止原則之適用。而分屬不同案件之數罪
    併罰有應更定執行刑之情形，倘數罪之刑，曾經定其執行刑
    ，再與其他裁判宣告之刑定其執行刑時，在法理上亦應同受
    此原則之拘束。是以，另定之執行刑，其裁量所定之刑期，
    不得較重於前定之執行刑加計後裁判宣告之刑之總和（最高
    法院109年度台抗字第43號裁定要旨參照）。此外，定應執
    行之刑，應由犯罪事實最後判決之法院檢察官聲請
    該法院依上開規定裁定之，不能因犯罪之一部分所科之刑業
    經執行完畢，而認檢察官之聲請為不合法，予以駁回。至已
    執行部分，自不能重複執行，應由檢察官於指揮執行時扣除
    之，此與定應執行刑之裁定無涉（最高法院106年度台抗字
    第540號、105年度台抗字第733號裁定意旨參照）。合先敘
    明。
四、經查： 
（一）本件受刑人因違反證券交易法等數罪，經臺灣高等法院臺
      中分院及本院分別判處如附表編號2至3所示之刑，均經確
      定在案。如附表所示各罪，首先確定之科刑判決為附表編
      號1之臺灣花蓮地方法院99年度易字第358號判決，判決確
      定日期為100年4月29日，附表編號2至3所示之罪，犯罪時
      間均在附表編號1所示之判決確定日期之前。又附表編號1
      所示之罪為得易科罰金之罪，附表編號2至3所示之罪所處
      之刑均為不得易科罰金之罪，依刑法第50條第2項規定，
      上開所示之罪定應執行刑，須由受刑人提出聲請，受刑人
      已於109年5月25日向臺灣臺北地方檢察署提出聲請，有調
      查表附卷可按（見本院卷第4頁），檢察官據以聲請定其
      應執行之刑，本院審核認其聲請為正當。
（二）茲審酌受刑人所犯如附表編號1為刑法第214條之使公務員
      登載不實罪，附表編號2、3均為違反證券交易法第155條
      第1項第4款之罪，犯罪時間分別自86年8月至87年12月間
      、自92年10月間起至93年1月間及98年12月間等犯罪類型
      、行為態樣，各罪之法律目的、受刑人違反之程度，所犯
      罪數予之整體非難評價之程度，暨前述各罪定應執行之外
      部界限（各宣告刑中刑期最長之有期徒刑2年10月以上，
      各刑合併計算之刑期即有期徒刑4年以下），及不利益變
      更禁止原則（編號1、2所示之罪前經定應執行有期徒刑1
      年1月，合計刑之期為有期徒刑3年11月）應遵守之內部界
      限等一切情形，定其應執行之刑如主文所示。
（三）受刑人犯如附表編號1、2所示之罪，業已執行完畢，此有
      本院被告前案紀錄表附卷可佐，惟此部分既與附表編號3
      所示之罪合於數罪併罰之要件，揆諸前揭說明，其數罪併
      罰所定應執行之刑，尚未執行完畢，仍應就如附表編號1
      至3所示之罪所處之刑合併定應執行刑，僅係檢察官就已
      執行之附表編號1、2所示罪刑部分，於換發執行指揮書時
      予以扣除，附此敘明。
四、據上論斷，應依刑事訴訟法第477條第1項，刑法第50條第1
    項第1款、第2項、第53條、第51條第5款，裁定如主文。
中　　華　　民　　國　　109 　年　　6 　　月　　24　　日
                  刑事第一庭審判長  法　官  周政達
                                    法　官  曾德水
　　　　　　　　　　　　　　　　　　法　官  程克琳
以上正本證明與原本無異。
如不服本裁定，應於收受送達後五日內向本院提出抗告狀。
                                    書記官  劉靜慧 
中　　華　　民　　國　　109 　年　　6 　　月　　24　　日